vi: Loại kết nối đầu ra nhạc cụ điện tử: Đầu ra aux/line 3,5 mm (1/8 in); Đầu ra tai nghe 3,5 mm (1/8 in); Đầu ra cân bằng TRS 6,35 mm (1/4 in); Đầu ra nhạc cụ TS 6,35 mm (1/4 in); Đầu ra XLR cân bằng; Âm thanh Bluetooth; Đầu ra line RCA; Âm thanh USB; Khác
th: ประเภทช่องต่อสัญญาณขาออกของเครื่องดนตรีไฟฟ้า: ช่องต่อออก aux/line 3.5 มม. (1/8 นิ้ว); ช่องต่อออกหูฟัง 3.5 มม. (1/8 นิ้ว); ช่องต่อออกแบบบาลานซ์ TRS 6.35 มม. (1/4 นิ้ว); ช่องต่อออกเครื่องดนตรี TS 6.35 มม. (1/4 นิ้ว); ช่องต่อออกแบบบาลานซ์ XLR; ระบบเสียง Bluetooth; ช่องต่อออก RCA line; ระบบเสียง USB; อื่นๆ
sv: Typ av utgångsanslutning för elektriskt instrument: 3,5 mm (1/8 tum) aux/linjeutgång; 3,5 mm (1/8 tum) hörlursutgång; 6,35 mm (1/4 tum) TRS balanserad utgång; 6,35 mm (1/4 tum) TS instrumentutgång; Balanserad XLR-utgång; Bluetooth-ljud; RCA-linjeutgång; USB-ljud; Övrigt
nb: Elektrisk instrumentutgangsforbindelsestype: 3,5 mm (1/8 in) aux/linje ut; 3,5 mm (1/8 in) hodetelefon ut; 6,35 mm (1/4 in) TRS balansert ut; 6,35 mm (1/4 in) TS-instrument ut; Balansert XLR ut; Bluetooth-lyd; RCA-linje ut; USB-lyd; Annet
fi: Sähköisen soittimen lähtöliitäntätyyppi: 3,5 mm (1/8 tuumaa) aux-/linjalähtö; 3,5 mm (1/8 in) kuulokelähtö; 6,35 mm (1/4 in) balansoitu TRS-lähtö; 6,35 mm (1/4 in) TS-instrumenttilähtö; Balansoitu XLR-lähtö; Bluetooth-ääni; RCA-linjalähtö; USB-ääni; Muu
bg-BG: Тип изходен конектор на електрически инструмент: 3,5 мм (1/8 инча) aux/линеен изход; 3,5 мм (1/8 инча) изход за слушалки; 6,35 мм (1/4 инча) TRS балансиран изход; 6,35 мм (1/4 инча) TS инструментален изход; Балансиран XLR изход; Bluetooth аудио; RCA линеен изход; USB аудио; Друго
es: Tipo de conexión de salida de instrumento eléctrico: Salida auxiliar/de línea de 3,5 mm (1/8 in); Salida de audífonos de 3,5 mm (1/8 in); Salida balanceada TRS de 6,35 mm (1/4 in); Salida de instrumento TS de 6,35 mm (1/4 in); Salida balanceada XLR; Audio Bluetooth; Salida de línea RCA; Audio USB; Otro
pt-BR: Tipo de conexão de saída do instrumento elétrico: Saída aux/linha de 3,5 mm (1/8 pol.); Saída para fone de ouvido de 3,5 mm (1/8 pol.); Saída balanceada TRS de 6,35 mm (1/4 pol.); Saída para instrumento TS de 6,35 mm (1/4 pol.); Saída XLR balanceada; Áudio Bluetooth; Saída de linha RCA; Áudio USB; Outro
ru: Тип выходного разъема электрического инструмента: Линейный выход / AUX 3,5 мм (1/8 дюйма); Выход на наушники 3,5 мм (1/8 дюйма); Балансный выход TRS 6,35 мм (1/4 дюйма); Инструментальный выход TS 6,35 мм (1/4 дюйма); Балансный выход XLR; Bluetooth-аудио; Линейный выход RCA; USB-аудио; Другое
zh-TW: 電聲樂器輸出連接類型: 3.5 公釐 (1/8 吋) Aux/Line Out; 3.5 公釐 (1/8 吋) 耳機輸出; 6.35 公釐 (1/4 吋) TRS 平衡輸出; 6.35 公釐 (1/4 吋) TS 樂器輸出; 平衡 XLR 輸出; 藍牙音訊; RCA 線路輸出; USB 音訊; 其他
zh-CN: 电子乐器输出连接类型: 3.5 毫米（1/8 英寸）辅助/线路输出; 3.5 毫米（1/8 英寸）耳机输出; 6.35 毫米（1/4 英寸）TRS 平衡输出; 6.35 毫米（1/4 英寸）TS 乐器输出; 平衡 XLR 输出; 蓝牙音频; RCA 线路输出; USB 音频; 其他
pt-PT: Tipo de ligação de saída do instrumento elétrico: Saída aux/linha de 3,5 mm (1/8 pol.); Saída de auscultadores de 3,5 mm (1/8 pol.); Saída balanceada TRS de 6,35 mm (1/4 pol.); Saída de instrumento TS de 6,35 mm (1/4 pol.); Saída balanceada XLR; Áudio Bluetooth; Saída de linha RCA; Áudio USB; Outro
ja: 電気計器出力連携タイプ: 3.5mm (1/8インチ) AUX/ライン出力; 3.5mm (1/8インチ) ヘッドホン出力; 6.35mm (1/4インチ) TRSバランス出力; 6.35mm (1/4インチ) TSインストゥルメント出力; バランスXLR出力; Bluetoothオーディオ; RCAライン出力; USBオーディオ; その他
ro-RO: Ieșire instrument electric tip conexiune: Ieșire aux/linie 3,5 mm (1/8 in); Ieșire căști 3,5 mm (1/8 in); Ieșire balansată TRS 6,35 mm (1/4 in); Ieșire instrument TS 6,35 mm (1/4 in); Ieșire balansată XLR; Sistem audio Bluetooth; Ieșire linie RCA; Sistem audio USB; Altele
nl: Elektrisch instrument uitgangsaansluiting type: 3,5 mm (1/8 inch) aux-/line-out; 3,5 mm (1/8 inch) koptelefoonuitgang; 6,35 mm (1/4 inch) gebalanceerde TRS-out; 6,35 mm (1/4 inch) TS instrument-out; Gebalanceerde XLR-out; Bluetooth-audio; RCA line-out; USB-audio; Overige
hu: Elektromos műszer kimenet kapcsolat típusa: 3,5 mm-es (1/8") aux-/vonalkimenet; 3,5 mm-es (1/8") fejhallgató-kimenet; 6,35 mm-es (1/4") TRS szimmetrikus kimenet; 6,35 mm-es (1/4") TS hangszerkimenet; Szimmetrikus XLR kimenet; Bluetooth-audio; RCA vonalkimenet; USB-audio; Egyéb
sk-SK: Typ výstupného konektora elektrického nástroja: Výstup Aux/Line 3,5 mm (1/8"); Výstup na slúchadlá 3,5 mm (1/8"); Symetrický výstup TRS 6,35 mm (1/4"); Nástrojový výstup TS 6,35 mm (1/4"); Symetrický výstup XLR; Zvuk cez Bluetooth; Linkový výstup RCA; Zvuk cez USB; Iný
da: Type tilslutning på elektrisk instrument: 3,5 mm (1/8 in) aux/line-out; 3,5 mm (1/8 in) hovedtelefonudgang; 6,35 mm (1/4 in) TRS-balanceret udgang; 6,35 mm (1/4 in) TS-instrumentudgang; Balanceret XLR-udgang; Bluetooth-lyd; RCA line-out; USB-lyd; Andet
cs: Typ výstupního propojení elektrického nástroje: 3,5 mm (1/8") aux / linkový výstup; 3,5 mm (1/8") sluchátkový výstup; 6,35 mm (1/4") TRS symetrický výstup; 6,35 mm (1/4") TS nástrojový výstup; Symetrický XLR výstup; Bluetooth audio; RCA linkový výstup; USB audio; Jiné
pl: Typ wyjścia instrumentu elektrycznego: Wyjście aux/liniowe 3,5 mm (1/8 cala); Wyjście słuchawkowe 3,5 mm (1/8 cala); Zbalansowane wyjście TRS 6,35 mm (1/4 cala); Wyjście instrumentalne TS 6,35 mm (1/4 cala); Zbalansowane wyjście XLR; Audio przez Bluetooth; Wyjście liniowe RCA; Audio przez USB; Inne
hr-HR: Vrsta izlaznog priključka električnog instrumenta: Aux/linijski izlaz od 3,5 mm (1/8 in); Izlaz za slušalice od 3,5 mm (1/8 in); Balansirani TRS izlaz od 6,35 mm (1/4 in); TS instrumentalni izlaz od 6,35 mm (1/4 in); Balansirani XLR izlaz; Bluetooth audio; RCA linijski izlaz; USB audio; Ostalo
en: Electric instrument output connection type: 3.5 mm (1/8 in) aux/line out; 3.5 mm (1/8 in) headphone out; 6.35 mm (1/4 in) TRS balanced out; 6.35 mm (1/4 in) TS instrument out; Balanced XLR out; Bluetooth audio; RCA line out; USB audio; Other
fr: Type de connexion de sortie de l’instrument électrique: Sortie auxiliaire/ligne 3,5 mm (1/8 po); Sortie casque 3,5 mm (1/8 po); Sortie symétrique TRS 6,35 mm (1/4 po); Sortie instrument TS 6,35 mm (1/4 po); Sortie XLR symétrique; Audio Bluetooth; Sortie ligne RCA; Audio USB; Autre
tr: Elektrikli enstrüman çıkış bağlantı türü: 3,5 mm (1/8 inç) aux/hat çıkışı; 3,5 mm (1/8 inç) kulaklık çıkışı; 6,35 mm (1/4 inç) TRS dengeli çıkış; 6,35 mm (1/4 inç) TS enstrüman çıkışı; Dengeli XLR çıkışı; Bluetooth ses; RCA hat çıkışı; USB ses; Diğer
it: tipo di rapporto di uscita dello strumento elettrico: Uscita aux/linea da 3,5 mm (1/8 in); Uscita cuffie da 3,5 mm (1/8 in); Uscita bilanciata TRS da 6,35 mm (1/4 in); Uscita strumento TS da 6,35 mm (1/4 in); Uscita bilanciata XLR; Audio Bluetooth; Uscita linea RCA; Audio USB; Altro
ko: 전자 악기 출력 연결 방식: 3.5mm(1/8인치) AUX/라인 출력; 3.5mm(1/8인치) 헤드폰 출력; 6.35mm(1/4인치) TRS 밸런스 출력; 6.35mm(1/4인치) TS 악기 출력; 밸런스 XLR 출력; 블루투스 오디오; RCA 라인 출력; USB 오디오; 기타
de: Typ des Audioausgangsanschlusses des elektrischen Instruments: 3,5 mm (1/8 Zoll) Aux/Line-Out; 3,5 mm (1/8 Zoll) Kopfhörerausgang; 6,35 mm (1/4 Zoll) TRS Balanced-Out; 6,35 mm (1/4 Zoll) TS Instrumentenausgang; Balanced XLR-Out; Bluetooth-Audio; Cinch-Line-Out; USB-Audio; Sonstige
el: Τύπος σύνδεσης εξόδου ηλεκτρικού οργάνου: Aux/Line Out 3,5 mm (1/8 in); Έξοδος ακουστικών 3,5 mm (1/8 in); Έξοδος 6,35 mm (1/4 in) TRS balanced; Έξοδος οργάνου 6,35 mm (1/4 in) TS; Balanced έξοδος XLR; Ήχος Bluetooth; Έξοδος RCA line; Ήχος USB; Άλλο
lt-LT: Elektrinio instrumento išvesties jungties tipas: 3,5 mm (1/8 col.) aux / linijinė išvestis; 3,5 mm (1/8 col.) ausinių išvestis; 6,35 mm (1/4 col.) TRS balansuota išvestis; 6,35 mm (1/4 col.) TS instrumentų išvestis; Balansuota XLR išvestis; „Bluetooth“ garsas; RCA linijinė išvestis; USB garsas; Kita
sl-SI: Vrsta izhodnega priključka električnega instrumenta: Izhod aux/linijski 3,5 mm (1/8 in); Izhod za slušalke 3,5 mm (1/8 in); Uravnotežen izhod TRS 6,35 mm (1/4 in); Izhod za instrument TS 6,35 mm (1/4 in); Uravnotežen izhod XLR; Avdio Bluetooth; Linijski izhod RCA; Avdio USB; Drugo